【裁判字號】    97,抗,4
【裁判日期】    970222
【裁判案由】    本票裁定
【裁判全文】
台灣屏東地方法院民事裁定                 97年度抗字第4號
    抗  告  人  乙○○
    相  對  人  興泰實業股份有限公司
    法定代理人  甲○○
上列抗告人與相對人間聲請本票裁定事件，抗告人對於本院民國
96年11月22日96年度票字第2317號裁定提起抗告，本院裁定如下
：
    主  文
抗告駁回。
抗告程序費用新台幣壹仟元由抗告人負擔。
    理  由
一、本件原裁定意旨以：相對人執有抗告人所簽發如附表所示之
    本票2 紙（下稱系爭本票），並免除作成拒絕證書。詎於到
    期後提示未獲付款，爰提出系爭本票，聲請裁定准許強制執
    行，經核與票據法第123 條規定相符，應予准許等語。
二、抗告意旨則以：相對人執有系爭本票，為抗告人所簽發給付
    金額新台幣（下同）480,720 元之飼料費用，當時因該飼料
    有問題，經兩造協議先由抗告人以支票給付300,000 元後，
    相對人應返還系爭本票，再針對瑕疵飼料討論處理方式。惟
    抗告人依約兌現支票後，並與相對人於民國96年10月31日對
    帳，證明兩造間飼料費用尚餘180,720 元，相對人竟不依約
    定返還系爭本票，且執之進行非訟程序，爰求為廢棄原裁定
    等語。
三、經查：
（一）按執票人向本票發票人行使追索權時，得聲請法院裁定後
      強制執行，票據法第123 條定有明文。又按本票執票人依
      上開法條規定聲請法院裁定許可對發票人強制執行，係屬
      非訟事件，此項聲請之裁定，及抗告法院之裁定，僅依非
      訟事件程序，以審查強制執行許可與否，並無確定實體上
      法律關係存否之效力，如發票人就票據債務之存否有爭執
      時，應由發票人提起確認之訴，以資解決。
（二）本件抗告人雖主張其所積欠債務金額為180,720 元，且相
      對人應依約返還系爭本票云云。惟查，抗告人既為發票人
      ，自應負發票人之責任，經本院依形式上審核相對人執以
      聲請裁定強制執行之系爭本票，亦無不應准許之情形，縱
      令有實質上法律爭執或其他之抗辯，亦係實體上問題，應
      另行起訴解決，而非原裁定有何違誤之情事，是抗告人之
      抗告為無理由，應予駁回。
四、依非訟事件法第44條、第46條、第21條第2 項，民事訴訟法
    第495 條之1 第1 項、第449 條第1 項、第95條、第78條，
    裁定如主文。
中    華    民    國    97    年    2     月    22    日
                    民事第一庭  審判長法  官  徐美麗
                                      法  官  邱玉汝
                                      法  官  張以岳
正本係照原本作成。
本裁定不得抗告。
                                書記官  林志憲
中    華    民    國    97    年    2     月    22    日
附表：
┌────────────────────────────────────────┐
│本票附表：至清償日止利息按週年利率 6% 計算                                      │
├──┬──────┬───────┬──────┬──────┬─────┬──┤
│編號│發   票   日│票  面  金  額│到   期   日│利息  起算日│票據  號碼│備考│
│    │            │（新  台  幣）│            │            │          │    │
├──┼──────┼───────┼──────┼──────┼─────┼──┤
│001 │95年12月1日 │141,000元     │96年1月30日 │96年1月31日 │207292    │    │
├──┼──────┼───────┼──────┼──────┼─────┼──┤
│002 │95年12月1日 │140,220元     │96年2月30日 │96年3月1日  │207293    │    │
└──┴──────┴───────┴──────┴──────┴─────┴──┘


司法院資訊處製作；財團法人民間司法改革基金會備份。
